【裁判字號】    90,交易,542
【裁判日期】    900926
【裁判案由】    公共危險
【裁判全文】
臺灣臺中地方法院刑事判決                          九十年度交易字第五四二號
    公  訴  人  臺灣台中地方法院檢察署檢察官
    被      告  乙○○
右被告因公共危險等案件，經檢察官提起公訴（九十年度偵字第一０九二九號），本
院判決如左：
    主  文
乙○○服用酒類，不能安全駕駛動力交通工具而駕駛，處有期徒刑貳月；又駕駛動力
交通工具肇事，致人受傷而逃逸，處有期徒刑捌月。應執行有期徒刑玖月，緩刑參年
。
    事  實
一、乙○○於民國九十年六月四日晚間二十二時許，在臺中市○○路某小酒館飲用約
    三瓶啤酒後，在明知酒後無法安全駕駛動力車輛情形下，仍貿然駕駛車號ＮＷ─
    六五二五號自用小客車行駛公路，嗣於翌日（九十年六月五日）凌晨六時五分許
    ，沿台中市○○○路，由大墩路往惠中路方向行駛，行經該台中港路與文心路口
    時，竟因酒醉（肇事後於經檢測出呼氣中酒精濃度為每公升○．三○毫克）不慎
    擦撞前方同向正左轉行進中由甲○○所駕駛車號ＬＯＣ─三四一號機車，致甲○
    ○當場人車倒地，受有左手擦傷之傷害（過失傷害部分因已和解而未據告訴）。
    乙○○駕車肇事並導致甲○○受傷後，竟未依法下車察看、照護受傷之甲○○，
    反加速逃逸，旋為路人記下車號交由甲○○報警循線查獲上情。
二、案經臺中市警察局第四分局報請臺灣臺中地方法院檢察署檢察官偵查起訴。
    理      由
一、訊據被告乙○○對於右揭時地酒醉駕車之事實固坦承不諱，惟矢口否認有何肇事
    逃逸犯行，辯稱：伊因酒醉意識不清，不知有撞傷人情況下駕車離去云云。惟查
    ，被告自承確實於前揭時地酒醉駕車一節，有其呼氣中所含酒精濃度測試報告附
    卷可資佐參。又被告駕車肇事時僅稍事停頓車輛，並未下車處理傷患，隨即駕車
    離開現場等情，迭經被害人甲○○於警訊及審理中指述明確，並有診斷書、道路
    交通事故調查報告表、臺中市警察局第四分局何安派出所警員所書職務報告書及
    現場相片六幀附卷可資佐證，參以被告之車輛係左前保險桿撞及被害人之機車左
    側，有前揭照片可稽，而依警繪現場圖所示被告於肇事時之煞車痕有四公尺，而
    被害人之機車倒地刮地痕有三．七公尺等情，該肇事情況既在被告之左前方，而
    其猶知踩煞車，被害人連同機車隨即倒地，並因而受傷，則被告何能推諉不知？
    是被告上開所辯，無非事後卸責之詞，不足採信。事証明確，其犯行堪以認定。
二、核被告所為，係犯刑法第一百八十五條之三之服用酒類，不能安全駕駛動力交通
    工具而駕駛罪及同法第一百八十五條之四之駕駛動力交通工具肇事，致人受傷而
    逃逸罪。被告所犯上開二罪，犯意各別，犯罪構成要件不同，應予分論併罰。爰
    審酌被告肇事後己與被害人達成和解賠償損害，有被害人之撤回告訴狀附卷可稽
    ，及其犯罪動機、目的、所生危害與犯罪後態度等一切情狀，分別量處如主文所
    示之刑，並定其應執行刑。又查被告前未曾受有期徒刑以上刑之宣告，有台灣台
    中地方法院檢察署刑案資料查註紀錄表附卷可按，其因一時失慮致犯本案，事後
    已與被害人達成和解賠償損害，經此科刑教訓，當知警惕，應無再犯之虞，本院
    認其所受定應執行刑之宣告，以暫不執行為適當，爰依法併予宣告緩刑三年，以
    勵自新。
三、據上論斷，應依刑事訴訟法第二百九十九條第一項前段，刑法第一百八十五條之
    三、第一百八十五條之四、第五十一條第五款、第七十四條第一款，判決如主文
    。
中      華      民國      九十      年    九    月      二十六    日
                                    臺灣臺中地方法院交通法庭
                                        法  官    張  國  華
右正本證明與原本無異。
如不服本判決，應於判決送達後十日內向本院提出上訴狀( 應附繕本 )，上訴於臺灣
高等法院臺中分院。
                                        書記官
中      華      民      國      九十      年    十    月      二        日
刑法第一百八十五條之三
服用毒品、麻醉藥品、酒類或其他相類之物，不能安全駕駛動力交通工具而駕駛者，
處一年以下有期徒刑、拘役或三萬元以下罰金。
刑法第一百八十五條之四
駕駛動力交通工具肇事，致人死傷而逃逸，處陸月以上五年以下有期徒刑。


司法院資訊處製作；財團法人民間司法改革基金會備份。
